臺灣臺南地方法院民事裁定
110年度抗字第65號
抗  告  人  李美當  
代  理  人  蔣學興  
相  對  人  匯豐汽車股份有限公司

法定代理人  陳昭文  


上列當事人間因本票裁定強制執行事件，抗告人對於民國110年4
月15日本院110年度司票字第1210號裁定提起抗告，本院裁定如
下：
    主  文
抗告駁回。
抗告費用由抗告人負擔。
    理  由
一、按執票人向本票發票人行使追索權時，得聲請法院裁定後強
    制執行，票據法第123條定有明文。又本票執票人依上開法
    條之規定，聲請法院裁定及抗告法院之裁定，僅依非訟事件
    程序，審查強制執行許可與否，並無確定實體上法律關係存
    否之效力，如發票人就票據債務之存否有爭執，或主張有消
    滅或妨礙債權人請求之事由存在時，應由發票人提起民事訴
    訟，以資解決，有最高法院56年台抗字第714號、57年台抗
    字第76號判例意旨可資參照。因此准許本票強制執行之裁定
    ，屬非訟事件裁定，為裁定之法院僅就本票為形式上之審查
    ，無從審酌屬於實體上法律關係之事由，且抗告法院就本票
    裁定強制執行事件，亦應僅就形式審查，不得審酌抗告人關
    於實體事項之抗辯事由。
二、抗告意旨略以：相對人持如附表所示本票(下稱系爭本票)，
    向本院聲請本票裁定強制執行，經原審裁定裁定准許強制執
    行。惟抗告人並無印象簽發系爭本票，訴外人蔣雅玲亦未告
    知抗告人所簽發系爭本票之原由及事實，有故意隱瞞之情事
    ，且系爭本票上非抗告人親自簽名，為此提起抗告，求為廢
    棄原裁定等語。
三、經查，相對人主張其執有抗告人簽發並載明免除作成拒絕證
    書之系爭本票，詎經相對人於屆期提示，未獲兌現，依票據
    法第123條之規定，聲請本票准予強制執行，經本院以110年
    度司票字第1210號裁定准許在案等情，已據提出系爭本票為
    證，而依系爭本票之記載形式上觀察，其已具備本票有效要
    件，原裁定依相對人提出之系爭本票為形式上之審查，據以
    裁定准許強制執行，依前揭說明，即無不合。抗告人固稱其
    並未簽發系爭本票，且遭他人隱瞞使簽發系爭本票等情，然
    無論抗告人之主張是否屬實，核屬實體法律上之爭執，揆諸
    首揭說明，應由抗告人另行提起訴訟以資解決，尚非本票強
    制執行裁定之非訟程序所得斟酌審究。是抗告人以上開抗告
    意旨指摘原裁定不當，求予廢棄，為無理由，應予駁回。
四、末按非訟事件程序費用，除法律另有規定外，由聲請人負擔
    ；檢察官為聲請人時，由國庫支付；前項費用之負擔有相對
    人者，準用民事訴訟法有關訴訟費用之規定。依法應由關係
    人負擔費用者，法院裁定命關係人負擔時，應一併確定其數
    額，非訟事件法第21條及第24條第1項分別定有明文。又訴
    訟費用，由敗訴之當事人負擔，民事訴訟法第78條亦有明文
    。本件抗告業經駁回，依上開規定，應由敗訴之抗告人負擔
    本件抗告費新臺幣1,000元。
五、據上論結，本件抗告為無理由，裁定如主文。 　　
中　　華　　民　　國　　110 　年　　5 　　月　　18　　日
                  民事第四庭    法  官　田玉芬
以上正本證明與原本無異
本裁定除以適用法律顯有錯誤為理由，不得再抗告。如提起再抗
告，應於收受本裁定正本後10日內委任律師為訴訟代理人向本院
提起再抗告狀，並繳納再抗告費新台幣1,000元整。
中　　華　　民　　國　　110 　年　　5 　　月　　19　　日
                                書記官　林彥汝
附表：
編號 發  票  日 票面金額 (新臺幣) 請求金額 (新臺幣) 到  期  日 利息起算日 1 109年4月24日 130,000元 100,534元 110年3月24日 110年3月25日